【裁判字號】    95,上易,77
【裁判日期】    950613
【裁判案由】    竊盜
【裁判全文】
臺灣高等法院臺南分院刑事判決          95年度上易字第77號
上  訴  人
即  被  告  乙○○
選任辯護人  楊勝夫律師
上列上訴人因竊盜案件，不服臺灣臺南地方法院94年度易字第76
5號中華民國94年12月6日第一審判決（起訴案號：臺灣臺南地方
法院檢察署94年度偵字第8907號），提起上訴，本院判決如下：
    主  文
原判決關於乙○○部分撤銷。
乙○○共同連續攜帶兇器、毀壞門扇及安全設備竊盜，處有期徒
刑壹年陸月。扣案之無線電對講機壹支沒收。
    事  實
一、乙○○前於民國94年間因竊盜案件，經臺灣嘉義地方法院判
    處有期徒刑六月，緩刑四年，緩刑期內付保護管束，於94年
    6月16日確定，現仍在緩刑期間內。詎乙○○仍不知警惕，
    與丙○○（民國67年 7月30日生，業經原審法院判處有期徒
    一年二月確定在案）及竊盜集團內姓名不詳之成年人數人，
    共同基於意圖為自己不法所有之概括犯意聯絡，先由乙○○
    於94年7月8日以其門號0000000000號行動電話，撥打丙○○
    住處  (05）0000000號市內電話聯絡丙○○，約定由該集團
    成年成員負責竊取車輛及鋼捲，並由乙○○載送丙○○至指
    定地點接手駕駛，丙○○再負責駕車載運竊盜所得之贓物前
    往銷贓，乙○○並允諾事成之後給付丙○○新臺幣（下同）
    二十萬元。雙方約定就緒，即由該集團內某姓名不詳之成年
    成員，於94年7月9日晚上6時許至翌日上午8時許止內之某不
    詳時間，前往嘉義縣朴子市○○○○○道路旁，趁四下無人
    之際，攜帶足供兇器使用之金屬製不詳工具，破壞陳朋修（
    民國69年1月20日生）所有車牌號碼285-ＲＱ號自用大貨車
    副駕駛座車門鑰匙孔後進入車內，破壞電門鎖，致車門鎖、
    電門鎖及啟動馬達毀損不堪使用，足以生損害於陳朋修，並
    連接電線接通電源而發動，竊取得手後，即駕駛該大貨車前
    往址設臺南縣安定鄉牛肉寮65之15號甲○○（民國50年9月7
    日生）所有之「雅邦企業公司」（下稱雅邦公司）工廠處接
    應，並由該集團另姓名不詳之成年成員，承前揭犯意，趁四
    下無人之際，攜帶足供兇器使用之金屬製鐵剪等不詳工具，
    預先剪斷工廠鐵皮屋之安全設備即鐵窗及門扇鐵捲門而毀壞
    門扇及安全設備後，進入工廠內開啟鐵捲門開關，使該大貨
    車到達後得以駛入工廠內，再以工廠內之吊車將存放該處之
    冷軋鋼捲共計一百十捲（每捲二百五十公斤，市價共計一百
    萬元）搬運上車，竊取得手後，旋於同年 7月10日上午11時
    許駛往國道八號公路與縣 133縣道交會處某處空地等候丙○○接手。乙○○則按原來約定，駕駛其所有不詳車號之自用
    小客車，搭載丙○○前往國道八號公路與縣 133縣道交會處
    ，由丙○○接手駕駛該大貨車，乙○○並告知丙○○：贓物
    已經放在車上了，不用再去別的地方載，且車上會有對講機
    告知車輛要開到何處去等語。二人抵達上開地點後，乙○○
    即示意丙○○登上已發動待命且滿載冷軋鋼捲之該大貨車，
    經丙○○起駛後於第一路口之紅綠燈處，由該集團內姓名不
    詳之黑衣成年男子交付無線電對講機一支予丙○○供聯絡之
    用。嗣遭警查知上開自用大貨車係贓車而前往攔檢，丙○○
    因此加速逃逸，為警鍥而不捨自後追趕，始於中午12時25分
    許，在臺南縣永康市○○○路三一七巷巷口處，攔獲上開大
    貨車，並扣得上開大貨車一輛（業經發還陳朋修）、冷軋鋼
    捲一百十捲（業經發還甲○○）及該竊盜集團成員所有供犯
    罪連絡所用之對講機一支，始悉上情。
二、案經陳朋修、甲○○訴由內政部警政署國道公路警察局第四
    警察隊報請臺灣臺南地方法院檢察署檢察官偵查起訴。
    理  由
壹、認定犯罪事實所憑之證據及理由
  一、訊據上訴人即被告乙○○固坦白承認有於94年 7月10日上
      午以其所有之自用小客車載送丙○○至國道八號公路與縣
      一三三縣道交會處等情，惟矢口否認有何加重竊盜、毀損
      之犯行，辯稱：伊與丙○○平日以載貨為業，係丙○○在
      無線電中聽到有人要求出車，丙○○向伊表示想賺這筆錢
      ，伊受丙○○之託回伊住處駕駛自用小客車載送丙○○至
      國道八號處，其餘均不知情云云。
  二、經查：285-ＲＱ號自用大貨車於94年 7月10日上午8時許，
      在嘉義縣朴子市○○○○○道路旁失竊之事實，業據證人
      即告訴人陳朋修於警詢及檢察官偵查中證述明確，證人陳
      朋修並證稱該大貨車係於94年 7月9日晚上6時許後停放該
      處，至翌日上午 8時許止發現失竊，故該大貨車應係在94
      年7月9日晚上6時許至翌日上午8時許止內之某不詳時間內
      失竊。又扣案該車業經發還，亦有卷附贓物認領保管單可
      稽。另查，址設臺南縣安定鄉牛肉寮65之15號雅邦公司工
      廠鐵窗遭剪斷，鐵捲門及控制器均遭破壞，並失竊冷軋鋼
      捲共一百十捲，每捲二百五十公斤，市價共計一百萬元之
      事實，業據證人即告訴人雅邦公司負責人甲○○於警詢及
      檢察官偵查中證述明確，且扣案鋼捲一百十捲業經發還，
      亦有卷附贓物認領保管單可稽。是以，上開失竊之事實，
      自堪認屬信實。
  三、被告乙○○雖辯稱：伊對上開竊盜犯行毫不知情，係丙○○從無線電中聽到有人要求出車，丙○○向伊表示想賺這
      筆錢，伊受丙○○之託回伊住處駕駛自用小客車載送丙○○至國道八號處云云，惟查：
    (一)按審理事實之法院於證人之陳述有部分前後不符或相互間
      有所歧異時，究竟何者為可採，仍應本其自由心證予以斟
      酌，非謂一有不符或矛盾，即應認其全部不可信；又證人
      供述之證據前後不符時，究竟何者為可採，事實審法院仍
      得依證據法則，本於自由心證予以斟酌，作合理之比較，
      定其取捨，若其取捨判斷無從認為確實有違日常客觀之經
      驗法則，自不得指為違背法令，有最高法院81年度臺上字
      第5303號判決及82年度臺非字第141號判決可參。
    (二)證人即同案共同被告丙○○於94年 7月10日遭警逮獲後二
      次警詢中，及94年 7月11日受內勤檢察官訊問時，均供稱
      係被告乙○○事先以電話聯絡伊，而提供伊此一賺取二十
      萬元之機會，復於94年 7月27日受檢察官訊問時，並以證
      人身分具結作證而證稱：伊與被告乙○○是國中同學，被
      告乙○○於94年 7月8、9日間，以其門號0000000000號行
      動電話撥打伊住處 （05）0000000號市內電話，向伊提及
      若願意去開車，車上會有對講機告知伊要將車子開到何處
      ，並說東西已經放在車上，不用再到別的地方載運，事成
      之後伊可獲取二十萬元報酬，只要將貨載到定點後，便會
      有人將錢交與伊，伊知道車上之物係違法物品；94年7 月
      10日上午乙○○開車載伊去國道八號與縣一三三縣道交會
      處，伊到後大貨車停在田邊且已經發動，乙○○叫伊登上
      該車，伊就打開車門進去，直接從田裡開到國道八號公路
      ，在紅綠燈處就有一名矮胖男子交一支無線電給伊，乙○○之所以知道是該輛大貨車，是因為乙○○中間有接電話
      等語明確在卷（偵查卷第31至32頁）。
    (三)雖證人丙○○於原審及本院審理中均改口供稱：係聽無線
      電對講機中有姓名不詳綽號「旺來」之人喊價二十萬元徵
      求司機，伊因缺錢花用而應允，並要求乙○○載伊至國道
      八號駕車載貨，「旺來」是誰伊不知道云云，然觀諸：證
      人丙○○於本院審理時結證稱：「當日我與被告在大卡車
      上，因為我與被告一起在跑車，車子是我朋友的，載送雞
      用的，當時我與被告一起載雞要回台南，在途中聽到的，
      因為當時在車上，我在睡覺，有聽到被告在接聽，因為我
      缺錢就說我去接好了，跑這趟車有二十萬可賺，是被告從
      對講機聽到跟我講的，是我叫被告幫我接這趟工作，當時
      被告在開車，對講機是裝在司機座旁邊，我人躺在後面睡
      覺。」等語（本院卷第80、83頁），經核與被告乙○○於
      本院審理時所供承：我在94年7月10日當天並未與丙○○
      到台北載雞，當天我根本沒有在車上，也沒有接到訊息，
      都是丙○○告訴我的，因為丙○○欠我錢，那幾天我有在
      跟他要錢，他告訴我說他有接到本案這個工作，我說你既
      然有接到這個工作，要還我錢， 9日那天我跟他通電話，
      他才說10日那天叫我載他去接這個工作，才要還那筆錢等
      情大相逕庭（本院卷90頁），二者歧異矛盾互見，顯見證
      人丙○○其後翻異前供所為之證詞，非屬實情，不足採信
      。
    (四)又參以，證人丙○○前於被捕日即94年7月10日之二次警
      詢及同年 7月27日檢察官偵訊程序中，均迭次供稱係被告
      乙○○提供此一賺錢機會等語不移，其前後供述均一致且
      未見任何歧異矛盾，且亦未有隻字片語提及「旺來」一人
      ，卻於案件進入審理程序後，改口供稱非受被告乙○○指
      使，而係受「旺來」介紹，且其供陳之內容竟與被告乙○○於審理中之供述內容，口徑一致，顯違常理，益徵其事
      後改稱係無線電中「旺來」喊價云云，顯係維護被告乙○○之詞，不足採憑，是應以其前於警詢及檢察官偵查中之
      結證內容，方屬可信。再者，被告乙○○先於偵訊中供稱
      ：並未載運丙○○去開大貨車云云（偵查卷第32頁），復
      於原審及本院審理程序中供稱：係因丙○○聽到無線電裡
      有人喊價二十萬元，受丙○○之要求而載送丙○○至國道
      八號開貨車云云，前後供述兩歧，且亦與證人丙○○於偵
      查中之結證內容不符，所辯亦不可採。
    (五)另參以，經比對卷內被告丙○○住處（05)0000000號市內
      電話與被告乙○○門號0000000000號行動電話雙向通聯紀
      錄所載（偵查卷第45至52頁），於94年 7月10日案發前，
      即94年7月7日晚上8時11分25秒、 7月8日晚上8時8分36秒
      、10時44分53秒、11時43分42秒、 7月9日凌晨零時4分49
      秒、零時21分39秒、上午6時37分45秒、 6時38分28秒、6
      時38分51秒、 6時46分47秒、10時43分17秒、10時46分49
      秒、下午3時24分零秒、4時31分13秒、4時55分35秒、5時
      11分52秒，互有通話紀錄，且時而係由證人丙○○所有之
      (05)0000000號發話，時而係由被告乙○○所有之0000000
      000號發話，有中華電信提供之（05）0000000號通聯紀錄
      及泛亞電信提供之0000000000號通聯紀錄在卷可稽，其中
      尤以在7月8日晚上至7月9日下午間，聯絡頻繁而密集，實
      啟人疑竇，被告乙○○雖供稱係因丙○○欠錢不還而以電
      話催討云云，惟其等之間不乏深夜時段之通聯紀錄，衡情
      焉有在深夜一般人就寢時間催討借款者，實與一般經驗法
      則有違，且上揭通聯紀錄均集中在案發前1、2日，於94年
      7月6、7日間則未有此等現象，亦徵可疑。
    (六)再衡諸常情，依證人丙○○證稱：「（問：你平常跑一趟
      賺多少錢？）台南跑到台北來回一趟，壹萬五千元。」、
      「（問：你如何接本案這個工作？）以對講機，我叫被告
      幫我接的，當時沒有提到距離、車程、所需時間、載運貨
      物，只有說報酬二十萬元。」、「（問：跑車是貨主提供
      車子給你否？）平常開車是要我自己提供，這次在線上說
      只要司機就好。」等語以觀（本院卷第82、83頁），足見
      本次跑車工作，非但毋庸負擔提供車輛之成本支出，且報
      酬亦為一般市價之一、二十倍，顯與常情有違，應很容易
      判斷非屬正常工作而係違法勾當甚明。況且，如此違法勾
      當理應避人耳目偷偷進行，豈有透過無線頻道大張旗鼓公
      開徵求共犯之理，益見證人丙○○所述：被告透過無線電
      幫伊接本件跑車工作云云，純係事後迴護而附合之詞，顯
      非可採。
    (七)基上述各項證據綜合判斷，證人丙○○前後之證詞，其於
      法院審理時所述與被告之辯詞互見矛盾不一，且與常情有
      悖，尚難憑信為真，而反觀其於警詢檢察官偵查中所為之
      證述內容，則無重大矛盾瑕疵，亦未違背經驗法則與論理
      法則，並核與事實相符，又經調查前述各項證據，已能補
      強證人丙○○所指證被告之前述犯罪情節非屬虛構，能予
      保障證人丙○○所供係被告乙○○主動邀集前往案發地點
      駕駛贓車及允諾事成分得二十萬元等情節之真實性，足認
      被告確有參與本件竊盜犯行，事證已明，被告上開辯解皆
      不足採。
    (八)綜上所述，本件係被告乙○○以電話聯絡被告丙○○，提
      供賺取二十萬元高額報酬之機會，業經認定如前所述，是
      以被告乙○○對於全部竊取計畫及分工方式當知之甚稔，
      被告乙○○應與該竊盜集團其他成年成員間有犯意聯絡及
      行為分擔，而論以共同正犯。至證人即同案共同被告丙○○雖供稱：不知該大貨車及所載鋼捲係何人竊取云云，惟
      依上開大貨車啟動鎖遭破壞之情形及未以正常鎖匙啟動之
      狀態（詳如前述），以丙○○平日從事貨運為業之經驗，
      豈有不知大貨車來源可疑之可能！另參之丙○○於原審審
      理中供稱平日跑一趟車可賺取二千五百元；於本院審理時
      亦供證案發前跑台北至台南載送雞隻一趟僅工資一萬五千
      元（含提供車輛等成本支出）等語，所言合乎一般社會行
      情，此部分堪以採信，惟復供稱對講機中「旺來」說貨載
      至指定地點，就會有人支付二十萬元報酬，車要開去何處
      ，伊也不知道云云，衡情以二十萬元與二千五百元及一萬
      五千元之懸殊差距，證人丙○○亦自承知悉所載運之鋼捲
      有問題等語，則若非有相當把握可取得二十萬元之高額報
      酬，又豈會甘冒被查緝之風險而鋌而走險？是證人丙○○
      稱僅聽聞「旺來」在對講機中喊價即前往載運，不知「旺
      來」係誰，亦不清楚何人將支付二十萬元報酬予伊云云，
      顯與常情有悖，此部分所述亦無足取，應認證人丙○○對
      於竊取計畫及分工方式有所知悉，並對於分贓方式有相當
      把握，始為此犯行，其既對於全部竊取犯行有犯意聯絡，
      並參與駕駛贓車載送贓物之行為分擔，且為事後可分得二
      十萬元之約定，自亦應就全部竊取犯行論以共同正犯，亦
      堪認定。
  四、另查，經觀諸卷附大貨車照片（警卷第31頁、偵查卷第35
      頁），扣案285-ＲＱ號大貨車副駕駛座之門鎖鑰匙孔已遭
      撬開，駕駛座引擎電門鎖亦遭破壞，而以電線接通，而該
      車失竊前業經上鎖，有證人陳朋修之證言可稽（偵查卷第
      29頁），堪信係因該竊盜集團內負責破壞該車鑰匙孔之成
      年成員因欠缺該車鑰匙供開啟車門及發動電門，故為此一
      破壞之舉，而以照片中鑰匙孔遭破壞之情形觀之，該車鑰
      匙孔乃以金屬製成，洞口狹小，若非使用質地堅硬及尖銳
      之器械，實無從加以鑽鑿破壞，是以足認該成員必定係攜
      帶足供兇器使用之物破壞該車鑰匙孔，開啟車門後，再將
      引擎電門破壞後連接電線以發動該車，竊取得手。且查，
      該扣案285-ＲＱ號大貨車副駕駛座之門鎖鑰匙孔已遭撬開
      ，駕駛座引擎電門鎖亦遭破壞，啟動馬達燒掉等情，業據
      證人陳朋修指證甚明（偵查卷第29頁），並有照片四幀附
      卷可稽（偵查卷第35、36頁），足證業已致不堪使用而達
      毀損之程度至明，雖檢察官於偵訊時未訊明被害人陳朋修
      是否就毀損部分提出告訴，然被害人陳朋修於警詢時已明
      白表示：「（問：車子是否有其他遭破壞？是否提出告訴
      ？）答：車頭及車鎖均撞壞，堅持告到底並要求賠償車損
      。」等語（警卷第16頁），是認被害人陳朋修就毀損部分
      已表明告訴之旨，應無疑義。
  五、再觀諸卷附雅邦公司提供之照片（偵查卷第41至42頁、警
      卷第33至34頁），該工廠供存放失竊冷軋鋼捲之鐵皮屋，
      其窗戶之防盜鐵條業遭剪斷破壞、露出大小足供一正常體
      型之成年人出入之缺口，鐵捲門、控制器均被破壞等情，
      業經證人甲○○於偵訊中證述在卷（偵查卷第28頁），而
      鐵窗及鐵捲門均屬金屬製品，質地尖硬，若非使用質地亦
      甚堅硬而足供兇器使用之金屬製鐵剪等器械，實無從剪斷
      鐵條及破壞鐵捲門，是以足認該成員必定係攜帶足供兇器
      使用之鐵剪等物破壞鐵窗及鐵捲門，又扣案一百十捲冷軋
      鋼捲，每捲重達二百五十公斤，若非使用機器吊取，實無
      從僅以人力將如此沉重及數量甚多之鋼捲搬運上車，而證
      人甲○○亦證稱竊賊係以雅邦公司工廠內之天車吊取鋼捲
      而竊取得手，並觀以卷附雅邦公司提供之照片（警卷第34
      頁），其工廠鐵皮屋外側空地上，有285-ＲＱ號大貨車車
      輪行經該處之痕跡，堪信該竊盜集團之成年成員係先至嘉
      義縣朴子市○○○○○道路旁，將285-ＲＱ號大貨車竊取
      得手後，再駕駛該大貨車至雅邦公司工廠內，以天車將一
      百十捲鋼捲依序吊取至大貨車上，得手後即駛離該處，前
      往國道八號與縣一三三縣道交會處，交由前來接手之被告
      丙○○，並由該集團內姓名不詳之黑衣成年男子在紅綠燈
      口等候交付該扣案之無線電對講機一支予丙○○，供聯絡
      載往銷贓處所，亦足確認。
  六、基前所述，被告所辯各節，顯係卸責之詞，均不足採信。
      從而，被告加重竊盜、毀損之犯行，事證明確，應堪認定
      。
貳、論罪科刑之理由
  一、按刑法第321條第1項第 3款之攜帶兇器竊盜罪，係以行為
      人攜帶兇器竊盜為其加重條件，此所謂兇器，其種類並無
      限制，凡客觀上足對人之生命、身體、安全構成威脅，具
      有危險性之兇器均屬之，且祇須行竊時攜帶此種具有危險
      性之兇器為已足，並不以攜帶之初有行兇之意圖為必要（
      最高法院79年臺上字第5253號判例可資參照）。查被告竊
      取285-ＲＱ號大貨車及毀損其車門鎖電鎖部分，所為分別
      係犯刑法第321條第1項第3款之攜帶兇器竊盜罪及同法第3
      54條之毀損罪。就竊取冷軋鋼捲之部分，核其所為係犯刑
      法第321條第1項第2款、第3款之攜帶兇器、毀壞門扇竊盜
      罪。
  二、被告乙○○與原審同案被告丙○○及該姓名不詳之黑衣成
      年男子、其他竊盜集團成年成員間，有犯意聯絡及行為分
      擔，應論以共同正犯。
  三、被告所犯上開二次竊盜犯行，時間緊接，方法相同，觸犯
      構成要件相同之罪名，顯係基於概括犯意反覆為之，為連
      續犯，應依刑法第56條之規定論以較重之攜帶兇器、毀壞
      門扇竊盜罪，並加重其刑。公訴意旨認被告所犯上開二竊
      盜罪間，有方法、目的之牽連關係而應論以牽連犯乙節，
      容有誤會。
  四、又被告竊取告訴人陳朋修所有之285-ＲＱ號大貨車，並毀
      損其車門鎖電鎖部分，業據告訴人陳朋修提出告訴，已如
      前述，是被告所犯之竊盜及毀損二罪，有目的方法之牽連
      關係，應依刑法第55條牽連犯之規定，從一重之竊盜罪處
      斷。
  五、至公訴人就被告之上開毀損部分之犯行，雖未予提起公訴
      ，然起訴書就該部分犯罪事實已有論及，且該部分犯行與
      起訴之竊盜犯行，具有牽連犯之關係，按諸公訴不可分之
      原則，檢察官既就竊盜部分起訴，其效力自及於毀損部分
      ，是本院就毀損部分，自得一併審理，附此記明。
參、撤銷改判之理由
  一、原審依上開事證，予以論罪科刑，固非無據，然查：被告
      竊取告訴人陳朋修所有之285-ＲＱ號大貨車，並毀損其車
      門鎖電鎖部分，業據告訴人陳朋修於警詢中表明告訴之意
      思，已如前述，原審認告訴人陳朋修就毀損部分未據提起
      告訴，而未就被告毀損犯行予以審究，顯與事實不合，並
      非適法。
  二、依上所述，被告上訴意旨，否認犯罪，而指摘原判決此部
      分不當，經本院審理結果，與事實不符，固無足取。然原
      判決此部分既有前揭可議之處，自應由本院將原判決關於
      被告乙○○部分予以撤銷改判，以期適法。
    (一)爰審酌被告乙○○前於94年間因竊盜案件，經臺灣嘉義地
      方法院判處有期徒刑六月，緩刑四年，緩刑期內付保護管
      束，於94年 6月16日確定，現仍在緩刑期間內，仍不知警
      惕，又所竊取之財物價值，就大貨車部分高達三十餘萬元
      ，就鋼捲部分高達一百萬元，且犯後矢口否認犯行，飾詞
      狡辯，欠缺悔意，態度不佳，惟竊取之次數僅二次，所得
      財物復均發還被害人，但已造成被害人之損害，又尚未與
      被害人達成和解等一切情狀，認檢察官就被告乙○○具體
      求刑二年六月稍嫌過重，爰量處如主文第二項所示之刑，
      以資懲儆。
    (二)扣案之無線電對講機一支，係其他共犯所有，且供犯本罪
      所用之物，爰依刑法第38條第1項第2款之規定宣告沒收。
    (三)至其他共犯持以破壞鑰匙孔、電門鎖、鐵窗及鐵捲門之不
      詳兇器，因未扣案，復無證據證明尚屬存在，為免將來執
      行之困難，爰不為沒收之諭知，附此敘明。
肆、適用之法律：
  一、刑事訴訟法第369條第1項前段、第364條、第299條第1項
      前段。
  二、刑法第28條、第56條、第321條第1項第2、3款、第354條
      、第55條、第38條第1項第2款。
本案經檢察官徐松奎到庭執行職務。
中    華    民    國    95    年    6    月    13    日
                  刑事第四庭    審判長法  官    吳志誠
                                      法  官    陳珍如
                                      法  官    蔡美美
以上正本證明與原本無異。
不得上訴。
                                      書記官   蔡振豐
中    華    民    國    95    年    6     月    13    日
附錄：本判決論罪科刑條文
刑法第321條第1項第2、3款
犯竊盜罪而有左列情形之一者，處 6 月以上、 5 年以下有期徒
刑：
二  毀越門扇、牆垣或其他安全設備而犯之者。
三  攜帶兇器而犯之者。
第354條
毀棄、損壞前二條以外之他人之物或致令不堪用，足以生損害於
公眾或他人者，處2年以下有期徒刑、拘役或500元以下罰金。


司法院資訊處製作；財團法人民間司法改革基金會備份。
